# 独立性方面的疑问

提问人：mirasayj 时间：2022-09-21 11:15:00
被审计单位为投资管理公司（非上市），年末需对部分不能取得公允价值的投资项目进行估值，估值模型、可比公司样本及相关数据均由年报审计机构提供，估值服务未单独签订约定书请问陈老师： 1 、如估值数据对损益金额影响较大 那么年审机构提供估值服务与财务报表审计之间是否违反独立性原则？
2 、是否有相关政策、文件或行业参考对所选择的可比公司样本量、选择方法等进行界定？

回答人：chenyiwei
由于估值结果直接影响财务报告结果，故由年审机构提供估值模型、可比公司样本及相关数据，不符合独立性要求。
可比公司样本量、选择方法等问题建议咨询估值方面的专业人士。